【裁判字號】    91,交聲,1759
【裁判日期】    920508
【裁判案由】    違反道路交通管理處罰條例聲明異議
【裁判全文】
臺灣臺北地方法院交通事件裁定                  九十一年度交聲字第一七五九號
    原處分機關  台北市交通事件裁決所
    異  議  人
    即受處分人  甲○○
右列受處分人因違反道路交通管理處罰條例案件，對於台北市交通事件裁所中華民國
九十一年十二月二日所為之處分（原處分案號：北市裁三字第駕裁二二－Ａ0000
0000號），聲明異議，本院裁定如左：
    主  文
異議駁回。
    理  由
一、按汽車駕駛人在行人穿越道臨時停車者，處新台幣（下同）三百元以上六百元以
    下之罰鍰，道路交通管理處罰條例第五十五條第一款定有明文。又道路交通管理
    處罰條例所稱之汽車，包括機器腳踏車；所稱之行人穿越道，指在道路上以標線
    劃設，供行人穿越道路之地方；所稱之臨時停車：指車輛因上、下人、客，裝卸
    物品，其引擎未熄火，停止時間未滿三分鐘，保持立即行駛之狀態，道路交通管
    理處罰條例第三條第八款、第四款、第九款分別定有明文。
二、本件受處分人即異議人甲○○所有之車號ＤＥＥ－八七八號輕機車，於民國九十
    年六月二十五日十二時三十分許，行經台北市○○路時，經台北市政府警察局松
    山分局員警以受處分人所有該開車號機車在行人穿越道臨時停車之違規行為，依
    拍照採證方式掣單逕行舉發，嗣受處分人因未接獲舉發違規通知單，迄九十一年
    八月十六日以後接獲原處分機關寄發之提醒繳納罰鍰函件，於同年八月二十八日
    向原處分機關請求申請調查，經原處分機關以九十一年九月四日北市裁三字第○
    九一四二一四六三○○號函補寄舉發違規通知單及採證照片後，受處分人於九十
    一年九月十二日向原處分機關提出申訴，經原處分機關請舉發機關調查結果，仍
    認受處分人有於舉發時地違規臨時停車之行為，原處分機關乃依道路交通管理處
    罰條例第五十五條第一款（裁決書贅載第一項）及違反道路交通管理事件統一裁
    罰基準表之規定從輕裁處受處分人罰鍰五百元。
三、受處分人聲明異議意旨固不否認其有騎乘前開車號機車在右揭時地經警拍照採證
    舉發之事實，惟辯稱：伊停在該處係在等候紅燈轉換為綠燈，並非臨時停車，且
    旁邊有汽車停放，無法停靠，又當時並無行人穿越即無影響行人穿越，以此處罰
    ，很難信服等語。惟查：受處分人確有騎乘其所有前開車號機車於右揭時地之行
    人穿越道臨時停車之違規事實，有現場採證照片一幀附卷足稽，事證明確。雖受
    處分人以前情置辯，惟按行人穿越道專屬行人使用，設置目的在保護行人用路之
    安全，不能因當時有無行人穿越，即謂車輛可以任意停放，否則，前開設置行人
    穿越道以保護行人用路安全之目的勢將形同虛設，故道路交通安全規則第一百十
    一條第一款明文，行人穿越道不得臨時停車，又道路交通管理處罰條例所稱之行
    人穿越道，指在道路上以標線劃設，供行人穿越道路之地方，所稱之臨時停車，
    係指車輛因上、下人、客，裝卸物品，其引擎未熄火，停止時間未滿三分鐘，保
    持立即行駛之狀態，均已如前述，則依前開現場採證照片所示及受處分人所辯，
    受處分人既然確有駕駛前開車號機車停於枕木紋行人穿越道線上等待紅燈轉換綠
    燈之行為，縱然當時並無行人穿越，受處分人仍係騎乘其所有機車臨時停車在該
    行人穿越道上，不能因當時有無行人穿越或其停車目的為何，而得認其並無臨時
    停車於行人穿越道之違規行為，至該照片所示受處分人右後方之汽車，係停放在
    路旁之汽車，此觀該汽車後方仍有機車橫向停放可知，並未將受處分人行進方向
    完全封鎖，即難認受處分人有何不能行進至路口前臨時停車以等待燈號轉換，而
    必須臨時停車於行人穿越道之不可抗力情事存在，是其所辯，均無理由，堪認受
    處分人確有駕駛其所有該開車號機車，在行人穿越道臨時停車之違規行為。又受
    處分人於舉發違規通知單所載之九十年八月三日應到案日期前，並無收受該舉發
    違規通知單，嗣該舉發違規通知單因無人簽收退回後，經台北市政府警察局交通
    警察大隊於同年十一月八日始移請原處分機關處理，再經原處分機關於九十一年
    八月十六日以後某日以提醒繳納罰鍰函件通知受處分人，而經受處分人於同年月
    二十八日查詢後，始經原處分機關以九十一年九月四日北市裁三字第○九一四二
    一四六三○○號函補寄舉發違規通知單及採證照片予受處分人等情，有台北市政
    府警察局交通警察大隊九十二年四月二十五日北市警交大三字第○九二六二八四
    二○○○號函及原處分機關同年四月二十四日北市裁三字第○九二二三六○○二
    九○○號函附前開提醒繳納罰鍰函件（內載受處分人請求查詢意旨）及原處分機
    關九十一年九月四日補寄函件在卷可稽，足認受處分人確非故意不依限到案聽候
    裁決，原處分機關因依違反道路交通管理事件統一裁罰基準表之規定，從輕裁處
    受處分人罰鍰五百元，亦無不合。
四、綜上所述，受處分人既確有駕駛其所有前開車號機車在行人穿越道臨時停車之違
    規行為，又非故意不依限到案聽候裁決，從而，原處分機關依前揭道路交通管理
    處罰條例第五十五條第一款及違反道路交通管理事件統一裁罰基準表之規定，從
    輕裁處受處分人罰鍰五百元，核無違誤，本件受處分人之異議為無理由，自應將
    其異議駁回。
據上論斷，應依道路交通案件處理辦法第十九條，裁定如主文。
中      華      民      國  九十二    年      五      月      八      日
                                      臺灣臺北地方法院交通法庭
                                          法  官  劉  台  安
右正本證明與原本無異
如不服本裁定應於送達後五日內向本院提出抗告狀
                                          書記官  張  汝  琪
中      華      民      國    九十二    年      五      月      十二    日


司法院資訊處製作；財團法人民間司法改革基金會備份。
